【裁判字號】    88,上訴,1388
【裁判日期】    890706
【裁判案由】    毒品危害防制條例
【裁判全文】
臺灣高等法院臺南分院刑事判決          八十八年度上訴字第一三八八號      Ｇ
      上  訴  人
      即  被  告  乙  ○  ○
      選任辯護人  吳  永  茂
      上  訴  人
      即  被  告  甲  ○  ○
      指定辯護人  本院公設辯護人 己  ○  ○
右上訴人因違反毒品危害防制條例案件，不服臺灣台南地方法院八十八年度訴字第四
四三中民國八十八年六月十五日第一審判決（起訴案號：臺灣台南地方法院檢察署八
十七年度偵字第一００一０、一００一一、一０八三０、一０八三六號），提起上訴
，本院判決如左：
      主      文
原判決關於乙○○、甲○○販賣第二級毒品及乙○○定執行刑部分均撤銷。
乙○○、甲○○共同連續販賣第二級毒品，各處有期徒刑捌年。扣案安非他命參包（
毛重貳點柒公克）及吸食器壹組均沒收銷燬之，販賣毒品所得新台幣肆仟元沒收之，
如全部或一部不能沒收時，以其財產抵償之。
其餘上訴駁回
乙○○撤銷部分所處有期徒刑捌年。扣案安非他命參包（毛重貳點柒公克）及吸食器
壹組均沒收銷燬之，販賣毒品所得新台幣肆仟元沒收之，如全部或一部不能沒收時，
以其財產抵償之，與駁回部分所處有期徒刑壹年。應執行有期徒刑捌年陸月，扣案安
非他命參包（毛重貳點柒公克）及吸食器壹組均沒收銷燬之，販賣毒品所得新台幣肆
仟元沒收之，如全部或一部不能沒收時，以其財產抵償之。
      事      實
一、乙○○與甲○○基於共同營利概括犯意之聯絡，利用乙○○所有0000000
    000號呼叫器號碼，及甲○○家中所有（０六）0000000號電話聯絡，
    在台南縣永康市○○○路一四一巷一一號甲○○住處等地，由乙○○提供第二級
    毒品安非他命交與甲○○轉售他人，乙○○到甲○○處收取出售價款時，並供給
    少數第二級毒品安非他命供甲○○吸用之方法，共同販賣第二級毒品安非他命。
    計於八十七年八月間出售與綽號阿仁之戊○○二次，每次賣新台幣（下同）五百
    元。再於同年八月二十三日出售予丁○○一次三千元。嗣丁○○為警查獲施用安
    非他命後，配合警方以上開電話聯絡甲○○，佯稱欲以五千元代價購買安非他命
    ，甲○○即通知乙○○送貨，而於同月二十五日下午十時十分許，於乙○○送貨
    後給甲○○後，循線在甲○○上開住處查獲甲○○、乙○○等人，並在甲○○身
    上扣得安非他命二包（含袋重一．九公克）；在甲○○住處樓梯查扣安非他命乙
    包（含袋重０．八公克）。
二、乙○○又另行起意，基於概括之犯意，自八十七年八月中旬起至八月二十五日止
    ，在台南縣永康市○○○路一四一巷一一號甲○○住處，連續轉讓第二級毒品安
    非他命供高忠義、鄭智宏、鄭鎮宇等人施用。嗣於八十七年八月二十五日經警查
    獲。
三、案經台南市警察局報請台灣台南地方法院檢察署檢察官偵查起訴。
      理      由
一、關於撤銷部分（即乙○○、甲○○販賣安非他命部分）：
  （一）訊據上訴人即被告乙○○、甲○○均矢口否認有於上開時地連續販賣第二級
        毒品安非他命與戊○○、丁○○之犯行。被告乙○○並辯稱：伊與戊○○係
        國中同學但沒有聯絡，並未提供或販賣安非他命與戊○○，亦未曾提供或販
        賣安非他命與丁○○，退言之，縱認被告有販賣安非他命，惟被告到案後，
        供出安毒係向丙○○所買，警方因而破獲丙○○販賣安非他命案件，依法亦
        應獲減刑。被告甲○○則辯稱：伊不認識丁○○，僅與戊○○共同與乙○○
        買過安非他命，並未提供或販賣安非他命與戊○○、丁○○二人云云。
  （二）惟查被告乙○○、甲○○確於上開時地販賣安非他命給戊○○、丁○○吸食
        等情，業據被告甲○○於警訊及偵查初訊中供稱：丁○○於八十七年八月二
        十三日下午四、五時許，曾在伊家向伊購買安非他命三千元。伊僅販賣安非
        他命與丁○○及綽號「阿仁」（即戊○○）二人共四次（包括為警查獲當次
        ），每次有人要買安非他命時，伊便以0000000000號呼叫器聯絡
        乙○○將安非他命送至伊住處，由伊與人交易後，再將錢交給乙○○，乙○○每次均會提供一些安非他命與伊施用。同年八月二十五日下午七時許，丁○○打0000000號電話給伊，稱欲購買五千元安非他命，未幾伊便打
        0000000000號行動電話與丁○○，約其在伊家交易，不久丁○○
        便帶警察同來，並在伊口袋查獲準備賣與丁○○之安非他命二包，之後伊再
        打電話與乙○○過來拿錢，乙○○便邀高忠義、鄭智宏、鄭鎮宇三人同至伊
        住處施用安非他命，隨即均為警查獲，係乙○○教伊幫他賣，其再拿安非他
        命與伊吸用，伊共賣過安非他命與綽號水晶之丁○○二次，第一次於八月二
        十三日下午賣三千元，第二次即為警查獲，另於八月中旬賣綽號阿仁者二次
        ，每次五百元等語不諱。
  （三）另被告乙○○於警訊及偵查初訊中亦供稱：伊均以0000000000號
        呼叫器跟人聯絡交易安非他命，甲○○是在幫伊販賣安非他命，八十七年八
        月二十五日，甲○○打0000000000號呼叫器聯絡稱有人要買五千
        元安非他命，伊便於當日七時許送二包安非他命至甲○○家，後來甲○○又
        打上開呼叫器教伊過去拿錢，伊便邀高忠義、鄭智宏、鄭鎮宇三人同往上開
        住處，而為警查獲。伊送安非他命至甲○○家中販賣共三次，甲○○係幫伊
        販賣安非他命，伊會提供安非他命供他施用，甲○○幫伊賣給水晶二次（包
        括被查獲一次）等語。而證人戊○○、丁○○於警訊及偵查中亦證稱：伊等
        確曾向乙○○、甲○○購買安非他命屬實，而戊○○、丁○○之尿液經檢驗
        結果，均呈安非他命之陽性反應，有台南市衛生局檢驗成績書可按，並有自
        被告甲○○身上查扣之安非他命二包（含袋重一．九公克）扣案可稽。事証
        明確，所辯未共同販賣，而證人戊○○、丁○○改稱係共同出錢購買，並非
        向被告購買云云顯係圖卸刑責及迴護之詞，均不足採信，犯行均堪認定。
  （四）查被告乙○○、甲○○意圖營利共同販賣安非他命，核其所為，就已完成交
        易部分係犯毒品危害防制條例第四條第二項之販賣第二級毒品罪。八十七年
        八日二十五日十時十分，丁○○配合警方查獲被告等販賣安非他命部分，尚
        屬未遂階段，係犯同條例第四條第五項第二項之販賣第二級毒品未遂罪（起
        訴書漏未認定係未遂）。又被告多次販賣行為，時間緊接，犯意概括，應依
        連續犯規定，論以一個販賣第二級毒品既遂罪，並加重其刑。被告二人就上
        開犯行有犯意聯絡及行為分擔，均應論以共同正犯。至被告所辯伊供出安毒
        係向丙○○所買，警方因而破獲丙○○販賣安非他命案件，依法亦應獲減刑
        一節，經本院調取丙○○前科資料，查無販賣安非他命案件，有前科資料附
        卷可按（附本院卷第九十八頁），被告此部分辨解亦無可採。扣案之第二級
        毒品安非他命三包（其中二包含袋重一．九公克，另一包含袋重０．八公克
        ）係第二級毒品；吸食器一組係專供施用毒品之器具，均應依同前條例第十
        八條第一項前段沒收銷燬之。販賣毒品所得新台幣肆仟元沒收之，如全部或
        一部不能沒收時，以其財產抵償之。至林泳生所有呼叫器（0000000
        000號）一個，不能證明為供犯罪所用之物，不予宣告沒收，附此敘明。
  （五）原審對此部分論罪科刑，固非無據，惟查：（一）從刑之沒收，應緊跟在主
        刑之後，原審將從刑另列一項。（二），販賣毒品所得之財物依法應宣告沒
        收，原審未認定販毒所得金額，且未諭知沒收。（三）被告乙○○於八十六
        年間販賣安非他命予戊○○部分，查無証據証明其有販賣安非他命之犯行（
        理由詳後述），原審併予論處，均有未洽。被告上訴意旨，否認犯罪，固不
        足採，惟原判決此部分既有可議，自應由本院撤銷改判。爰審酌被告販賣毒
        品，戕害他人身體健康甚鉅，對社會善良風俗及安寧秩序損害非輕，犯後仍
        飾詞圖卸毫無悔意等一切情狀，分別量處有期徒刑捌年。扣案安非他命參包
        （毛重貳點柒公克）及吸食器壹組及販賣毒品所得新台幣肆仟元均宣告沒收
        銷燬及追繳之。至公訴人又以被告乙○○、甲○○於八十六年間，曾多次販
        賣安非他命予戊○○吸食，經訊據被告乙○○、甲○○堅決否認，且戊○○
        於警訊時稱買十次，原審稱買七、八次，本院審理時又稱共同出錢購買，前
        後所述不符，而除上述有瑕疵之指訴外，查無積極証據足以証明被告二人於
        八十六間有販賣安非他命予戊○○之犯行，自屬不能證明被告二人有此部分
        之犯罪，因公訴人認與上開判罪部分有連續關係，屬裁判上一罪，故不另為
        無罪之論知。
二、關於駁回部分（即被告乙○○轉讓安非他命部分）：
  （一）被告乙○○有於上開時地提供安非他命與高忠義、鄭智宏、鄭鎮宇等人施用
        之事實，業據被告乙○○於偵、審中坦白承認，核與高忠義、鄭智宏、鄭鎮
        宇等人供述情節相符，而高忠義、鄭智宏、鄭鎮宇等人之尿液經檢驗結果，
        均呈安非他命之陽性反應，亦有台南市衛生局檢驗成績書可按，自白與事實
        相符，此部份事證亦甚明確，犯行亦堪認定。
  （二）原審調查結果，認被告乙○○此部分罪証明確，適用毒品危害防制條例第八
        條第二項、刑法第十一條前段、第五十六條，並審酌被告之一切犯罪情狀判
        處有期徒刑壹年，認事用法，均無不合，量刑亦屬妥適。上訴意旨，認原審
        量刑太重而指摘原判決不當，為無理由，應予駁回。
三、被告乙○○撤銷部分所處有期徒刑捌年。扣案安非他命參包（毛重貳點柒公克）
    及吸食器壹組均沒收銷燬之，販賣毒品所得新台幣肆仟元沒收之，如全部或一部
    不能沒收時，以其財產抵償之，與駁回部分所處有期徒刑壹年。應執行有期徒刑
    捌年陸月，扣案安非他命參包（毛重貳點柒公克）及吸食器壹組均沒收銷燬之，
    販賣毒品所得新台幣肆仟元沒收之，如全部或一部不能沒收時，以其財產抵償之
    。
四、據上論斷，應依刑事訴訟法第三百六十八條、第三百六十九條第一項前段、第三
    百六十四條、第二百九十九條第一項前段、毒品危害防制條例第四條第二項、第
    十九條第一項、刑法第二十八條、第五十一條第五款、第五十六條判決如主文。
本案經檢察官劉欽銘到庭執行職務。
中    華    民    國      八十九      年      七      月      六        日
                                  臺灣高等法院臺南分院刑事第六庭
                                      審判長法官  林    金    村
                                            法官  徐    宏    志
                                            法官  戴    勝    利
右正本證明與原本無異。
如不服本判決，應於判決送達後十日內向本院提出上訴狀，其未敘述理由者並應於提
出上訴狀後十日內向本院補提理由書（應附繕本)。
                                      法院書記官  吳    銘    添
中    華    民    國      八十九      年      七      月      十二      日
附錄：本判決論罪科
毒品危害防制條例第四條第二項：製造、運輸、販賣第二級毒品者，處無期徒刑或七
                              年以上有期徒刑，得併科新臺幣七百萬元以下罰金
                              。
毒品危害防制條例第八條第二項：轉讓第二級毒品者，處六月以上五年以下有期徒刑
                              ，得併科新臺幣七十萬元以下罰


司法院資訊處製作；財團法人民間司法改革基金會備份。
